C

CÉCILE RICORDEAU

cecile.ricordeau@gmail.com - 06 77 74 84 83
www.cecillie.fr

ABOUT

Directrice de création spécialisée en conception et stratégie créative, j'accompagne les marques dans la création, le développement et la production de leur contenus on et off line.

En 15 ans, j'ai travaillé pour plus de 100 marques et enseignes, dont d'étroites collaborations artistiques avec Dior, France Télévisions, Bayard Jeunesse, Du Côté de Chez Vous, Leroy Merlin, Galeries Lafayette, Sony, The Kooples ...

Mon expertise globale du design me permet de développer des projets ambitieux et innovants, sans limites de supports, fédérant des talents de tous horizons. Ma méthodologie de conception créative est basée une approche collaborative et humaine du design.

Membre du Jury FWA et de l'association Designers Éthiques

AWARDS

Stratégies Prix du design Zadig & Voltaire, The Kooples

FWA Site of the month Timeshift 165, Yara'n Yared

FWA Mobile of the day Dior Prestige, VeryUp

Awwwards

Du Côté de Chez Vous, Uzful, VR by ultranoir, Dior Prestige, Timeshift 165, Yara'n Yared

EXPERIENCES

UZFUL • Creative director

2017 - aujourd'hui

MISSIONS - Définition des stratégies créatives, branding & story telling, management des équipes de conception et de production.

CLIENTS - Bayard Jeunesse, Sony Mobile, Galeries Lafayette, Du Côté de Chez Vous, Leroy Merlin, Brioche Dorée, ...

ULTRANOIR • Creative director

2014 - 2017

MISSIONS - Définition des stratégies créatives, branding & expériences digitales, management des équipes créatives, relation clientèle, supervision des appels d'offres.

CLIENTS - Christian Dior, OTB group, Diesel, Air liquide, Dassault, France Télévisions, Mairie de Paris, Chanel, Van Cleef & Arpel, ...

PUBLICIS NURUN • Senior Art director

CLIENTS - Yves Saint-Laurent, Lancôme, ...

$\textbf{VIDEDRESSING.COM} \, \boldsymbol{\cdot} \, \, \textbf{Creative director}$

2013 - 2014

MISSIONS - Direction artistique 360°: digital, print, shooting photo et vidéo ; Création et développement de l'image de marque ; Création et management de l'équipe UI et UX.

BAOBAZ • Art & Creative director

2007 - 2014

MISSIONS - Définition des stratégies créatives, branding & marketing digital, management des équipes de production créative et front-end, relation clientèle, supervision des appels d'offres.

CLIENTS - Zadig & Voltaire, The Kooples, Christian Louboutin, Repetto, Jennyfer, Etam, La Halle aux Chaussures, Carré Blanc, ...

DIGITAS • Art director

2004 - 2007

CLIENTS - EDF, Lancôme, La Roche Posay, Helena Rubinstein ...

EDUCATION

Maîtrise, Licence & Deug Arts Appliqués – 2000 - 2004, Université de Toulouse Le Mirail

Bac Littéraire Arts Plastiques – 2000 - Lycée Bossuet, Condom

SKILLS

Direction de création & artistique • Branding • Digital marketing UX et UI design • Mobile app • E-commerce • Social medias Conception rédaction • Story boarding • Scénographie • Shooting Production management • Formations • Relation clientèle

TOOLS

Adobe Creative Suite • Sketch • Principle • InVision • Suite Office Axure • Confluence • Jira • Basecamp • Trello ...